【裁判字號】    99,易,656
【裁判日期】    990728
【裁判案由】    竊盜
【裁判全文】
臺灣彰化地方法院刑事判決               99年度易字第656號
公  訴  人  臺灣彰化地方法院檢察署檢察官
被      告  甲○○
上列被告因竊盜案件，經檢察官提起公訴（99年度偵字第5577號
），本院判決如下：
    主  文
甲○○攜帶兇器竊盜，累犯，處有期徒刑柒月。
氣動式螺絲起子壹支沒收。
    事  實
一、甲○○前因施用第一級毒品、第二級毒品案件，經本院於民
    國93年12月30日以93年度訴字第1523號案分別判處有期徒刑
    9月、5月，定應執行有期徒刑1年1月，並於94年2月21日確
    定；又因施用第一級毒品案件，經臺灣臺南地方法院於94年
    9月12日以94年度訴字第949號案判處有期徒刑11月，並於94
    年10月6日確定，經接續執行後，於95年12月5日因縮短刑期
    假釋出監付保護管束，甫於96年2月22日因假釋付保護管束
    期滿而執行完畢。猶不知悔改，於99年4月25日13時30分許
    ，駕駛其所有之車牌號碼A8-0670號自用小貨車，行經彰化
    縣和美鎮○○路○段333號對面空地時，見乙○○停放在該處
    之車牌號碼AU-05號拖車無人看管，竟意圖為自己不法之所
    有，隨即下車持其所有且客觀上得為兇器之氣動式螺絲起子
    1支，竊取該拖車之後輪胎2個（總價值約新台幣【下同】2
    萬元），得手後，將之置放在車牌號碼A8-0670號自用小貨
    車上載走。適經乙○○當場發現後騎機車追呼，甲○○因而
    將所竊得之後輪胎2個返還予乙○○，乙○○並報警處理，
    經警調閱監視器錄影畫面循線查獲，始查悉上情。
二、案經乙○○訴由彰化縣警察局和美分局報告臺灣彰化地方法
    院檢察署檢察官偵查起訴。
    理  由
壹、程序部分
一、按被告以外之人於審判外之言詞或書面陳述，除法律有規定
    者外，不得作為證據，刑事訴訟法第159 條第1 項固有明文
    ，惟被告以外之人於審判外之陳述，雖不符合同法第159 條
    之1 至第159 條之4 規定，但經當事人於審判程序同意作為
    證據，法院審酌該言詞陳述或書面陳述作成時之情況，認為
    適當者，亦得為證據，當事人、代理人或辯護人於法院調查
    證據時，知有第159 條第1 項不得為證據之情形，而未於言
    詞辯論終結前聲明異議者，視為有前項之同意，此觀同法第
    159條之5規定即明。查本判決後開引用各該被告以外之人於
    審判外之陳述（包含書面陳述），皆屬傳聞證據，惟當事人
    雖知上開證據資料為傳聞證據，仍於本院準備程序及審判期
    日中對各該證據資料均表示同意或無意見而不予爭執，且迄
    至言詞辯論終結前亦未再聲明異議，本院審酌上開證據資料
    製作時之情況尚無違法不當等瑕疵，且與本案具有關連性，
    認為以之作為證據應屬適當，揆諸前開規定，爰逕依刑事訴
    訟法第159條之5規定，認前揭證據資料均具有證據能力。
二、本案其餘非供述證據，當事人均同意全部證據之證據能力，
    本院審酌該等證據作成及取得之程序均無違法之處，是後述
    所引用證據之證據能力均無疑義，合先敘明。
貳、實體部分
一、上開犯罪事實，業據被告甲○○於警詢、偵查時及本院行準
    備程序及審理中，均坦承不諱，核與證人即告訴人乙○○於
    警詢時陳述之情節相符，並有車藉查詢-基本資料查詢畫面2
    紙、彰化縣警察局和美分局贓物認領保管單1紙及監視錄影
    器擷取畫面、現場照片共14張附卷足憑，是被告甲○○之自
    白與事實相符，堪以採信。本案罪證明確，被告甲○○之竊
    盜犯行，堪以認定。
二、按所謂刑法第321條第1項第3款所稱之兇器，具有危險性之
    兇器均屬之，且祇須行竊時攜帶此種具有危險性之兇器為已
    足，並不以攜帶之初有行兇之意圖為必要（最高法院79 年
    臺上字第5253號判例意旨參照）。被告甲○○所持供竊盜使
    用之氣動式螺絲起子係金屬製品，質地堅硬，客觀上足對人
    之生命、身體、安全構成威脅，具有危險性，係屬兇器無誤
    。故核被告甲○○所為，係犯刑法第321條第1項第3款之攜
    帶兇器竊盜罪。被告甲○○前因施用第一級毒品、第二級毒
    品案件，經本院於93年12月30日以93年度訴字第1523號案分
    別判處有期徒刑9月、5月，定應執行有期徒刑1年1月，並於
    94年2月21日確定；又因施用第一級毒品案件，經臺灣臺南
    地方法院於94年9月12日以94年度訴字第949號案判處有期徒
    刑11月，並於94年10月6日確定，經接續執行後，於95年12
    月5日因縮短刑期假釋出監付保護管束，甫於96年2月22 日
    因假釋付保護管束期滿而執行完畢，有臺灣高等法院被告前
    案紀錄表可稽，其於有期徒刑執行完畢後，5年內故意再犯
    本案最重本刑為有期徒刑以上之罪，為累犯，應依刑法第47
    條第1項規定加重其刑。爰審酌被告正值壯年，不思以正當
    方式謀生，僅因貪圖不法利益，即以攜帶兇器之方式，竊取
    他人物品，顯然欠缺法治觀念，且犯後業將所竊之物歸還被
    害人並坦承認犯行等一切情狀，認公訴人請求量處有期徒刑
    7月之刑，尚為妥適，爰量處如主文所示之刑，以示懲儆。
    至被告甲○○持以行竊之氣動式螺絲起子1支，雖未扣案，
    但該物非但屬被告甲○○所有，且尚存放家中，並未滅失，
    此業被告甲○○於警詢及本院審理中，供承明確，故依法併
    予宣告沒收。
據上論斷，應依刑事訴訟法第299 條第1 項前段，刑法第321 條
第1項第3款、第47條第1項、第38條第1項第2款，判決如主文。
本案經檢察官邱鼎文到庭執行職務。
中    華    民    國    99    年    7     月    28    日
                          刑事第三庭  法  官  洪志賢
以上正本證明與原本無異。
如不服本判決應於收受判決後10日內向本院提出上訴書狀，並應
敘述具體理由；其未敘述上訴理由者，應於上訴期間屆滿後20日
內向本院補提理由書（均須按他造當事人之人數附繕本）「切勿
逕送上級法院」。
告訴人或被害人對於判決如有不服具備理由請求檢察官上訴者，
其上訴期間之計算係以檢察官收受判決正本之日期為準。
中    華    民    國    99    年    7     月    28    日
                                      書記官  許億先
附錄本案論罪科刑法條全文：
中華民國刑法第321條
（加重竊盜罪）
犯竊盜罪而有左列情形之一者，處 6 月以上、 5 年以下有期徒
刑：
一、於夜間侵入住宅或有人居住之建築物、船艦或隱匿其內而犯
    之者。
二、毀越門扇、牆垣或其他安全設備而犯之者。
三、攜帶兇器而犯之者。
四、結夥三人以上而犯之者。
五、乘火災、水災或其他災害之際而犯之者。
六、在車站或埠頭而犯之者。
前項之未遂犯罰之。

司法院資訊處製作；財團法人民間司法改革基金會備份。
